【裁判字號】    89,易,754
【裁判日期】    900220
【裁判案由】    詐欺
【裁判全文】
臺灣基隆地方法院刑事判決                          八十九年度易字第七五四號
    公  訴  人  臺灣基隆地方法院檢察署檢察官
    被      告  甲○○
右列被告因詐欺案件，經檢察官提起公訴（八十九年度偵字第四二六七號），本院判
決如左：
    主  文
甲○○連續意圖為自己不法之所有，以詐術使人將本人之物交付，處有期徒刑柒月，
緩刑年。
    事  實
一、甲○○意圖為自己不法之所有，基於詐欺之概括犯意，連續於民國八十三年二月
    四日、二月八日及三月四日，向其軍中同袍乙○○訛以與他人合夥開設公司、所
    借款項遺失在計程車上及欲承接合資公司其他股東之釋股等情，使乙○○陷於錯
    誤，而先後交付款項新台幣（下同）三十五萬元、三十五萬元及二十二萬元，嗣
    於得手後即避不見面，乙○○始知受騙。
二、案經被害人乙○○訴請臺灣基隆地方法院檢察署檢察官偵查起訴。
    理  由
一、訊據被告甲○○固坦承其於右揭時間，先後三次向乙○○取得如前揭所述金額之
    款項，惟矢口否認有何詐欺之犯行，辯稱：伊確實是因和朋友合股投資經營電動
    玩具場，乃向甲○○調借現金，且遺失借款於計程車亦屬事實，借款後也有打電
    話給告訴人，因告訴人更換電話，致無法聯絡，伊並無詐欺之犯意云云。惟查：
    右開事實，業據告訴人於偵審中指訴甚詳，並有被告簽具金額相符之本票三紙附
    卷可憑，被告雖辯稱並無詐欺之犯意，然質諸被告所開設公司股東尚有何人，被
    告竟只知為綽號「阿祥」不詳姓名男子，而遺失現金三十五萬元有無報案，被告
    竟辯稱因當時未記下計程車車號，故未報案，衡其辯詞，均與常情不符，已難採
    信。且被告明知所開設的公司為未合法登記之電動玩具店，竟隱瞞此等事實而向
    告訴人稱開設公司一節，業據被告於偵審中供明在卷，被告確有詐欺之犯意甚明
    。參以證人即告訴人亦到庭證述借款與被告後，並未更換電話等語明確，益徵被
    告所辯，應係事後卸責之詞，不足採信。本案事證明確，被告犯行堪以認定，應
    依法論科。
二、核被告所為係犯刑法第三百三十九條之詐欺取財罪，被告先後多次行為，時間緊
    接，所犯構成要件相同，顯係基於概括犯意為之，為連續犯，依刑法第五十六條
    之規定，以一罪論，並依法加重其刑，至公訴意旨於事實欄雖記載被告多次之犯
    行，惟於論罪時，並未敘明所犯係連續犯或數罪併罰，經本院審理結果，認被告
    係基於概括犯意，而連續為詐欺之犯行，起訴書就此部分之記載，容有疏漏，附
    此敘明。爰審酌被告以利用軍中同袍之情誼及朋友善意，博取被害人之信任為其
    犯罪之手法、犯罪後與被害人達成和解，此有和解書一紙附卷可憑及犯罪後態度
    等一切情狀，量處如主文所示之刑，以示懲儆，此外被告前未曾受有期徒刑以上
    刑之宣告，有本院被告全國前案記錄表乙件在卷可稽，經此教訓後，應知警惕，
    當無再犯之虞，本院因認對其所宣告之刑，以暫不執行為適當，爰併予宣告緩刑
    三年，以勵自新。
據上論斷，應依刑事訴訟法第二百九十九條第一項前段、刑法第三百三十九條第一項
、第五十六條、第七十四條第一款判決如主文。
本案經檢察官黃士元到庭執行職務
中      華      民      國      九十      年      二      月    二十    日
                                      臺灣基隆地方法院刑事第三庭
                                              法  官  姚  貴  美
右正本證明與原本無異。
對於本件判決如有不服，應於收受送達後十日內，向本院提出上訴書狀，上訴於臺灣
高等法院，並按他造當事人之人數附具繕本。
                                              書記官  明  祖  斌
中      華      民      國      九十      年      三      月     一     日
附錄論罪法條
刑法第三百三十九條第一項：
意圖為自己或第三人不法之所有，以詐術使人將本人或第三人之物交付者，處五年以
下有期徒刑、拘役或科或併科一千元以下罰金。


司法院資訊處製作；財團法人民間司法改革基金會備份。
